el: Περιλαμβάνονται τεμάχια παιχνιδιών άμμου: Καραβάκι; Κουβαδάκι; Θήκη μεταφοράς; Καλούπι για κάστρο/πύργο; Χωνί; Διχτυωτή τσάντα αποθήκευσης; Τσουγκράνα; Εκσκαφέας άμμου; Καλούπια για άμμο; Κύλινδρος άμμου; Σέσουλα άμμου; Σφραγίδα άμμου; Φορτηγάκι/Όχημα για άμμο; Εξάρτημα τροχού (μύλος) για άμμο/νερό; Φτυαράκι; Κόσκινο; Ποτιστήρι; Άλλο
sl-SI: Vključeni kosi v kompletu igrač za pesek: Čoln; Vedro; Kovček za prenašanje; Model za grad/stolp; Lijak; Mrežasta vrečka za shranjevanje; Grablje; Bager/kopač za pesek; Modeli za pesek; Valjar za pesek; Zajemalka za pesek; Štampiljka za pesek; Tovornjak/vozilo za pesek; Nastavek za mlin na pesek/vodo; Lopata/lopatka; Sito; Kanglica za zalivanje; Drugo
th: ชิ้นส่วนของชุดของเล่นทรายที่รวมอยู่ในชุด: เรือ; ถัง; เคสพกพา; แม่พิมพ์ปราสาท/แม่พิมพ์หอคอย; กรวย; ถุงตาข่ายเก็บของ; คราด; เครื่องขุดทราย/รถแบคโฮ; แม่พิมพ์ทราย; ลูกกลิ้งทราย; ที่ตักทราย; ที่ปั๊มลายทราย; รถบรรทุกทราย/ยานพาหนะ; อุปกรณ์เสริมล้อทราย/น้ำ(กังหัน); พลั่ว/เสียม; ตะแกรงร่อน; บัวรดน้ำ; อื่นๆ
ja: 砂遊びセットピース付き: ボート; バケツ; キャリーケース; 城型 / 塔型; じょうご; メッシュ収納バッグ; 熊手; 砂掘り機 / ショベルカー; 砂型; 砂ローラー; 砂スコップ; 砂スタンプ; 砂トラック / 車両; 砂 / 水車 (ミル) アタッチメント; シャベル / スコップ; ふるい; じょうろ; その他
cs: Kusy obsažené v sadě hraček na písek: Lodička; Kyblík; Přenosné pouzdro; Formička na hrad/věž; Trychtýř; Síťovaný úložný vak; Hrabličky; Bagr / rypadlo na písek; Formičky na písek; Válec na písek; Naběračka na písek; Tiskátko na písek; Náklaďák/vozítko na písek; Nástavec s mlýnkem na písek/vodu; Lopatka; Sítko; Konvička; Jiné
hu: Homokozójáték készlet darabjai a csomagban: Hajó; Vödör; Hordtáska; Kastély-/toronyforma; Tölcsér; Hálós tárolótáska; Gereblye; Homokkotró/markoló; Homokformák; Homokhenger; Homoklapát; Homoknyomda; Homokszállító teherautó/jármű; Homok-/vízikerék (malom) kiegészítő; Lapát/ásó; Szita/rosta; Locsolókanna; Egyéb
fi: Hiekkalelusetin sisältämät osat: Vene; Ämpäri; Kantolaukku; Linnamuotti/tornimuotti; Suppilo; Verkkosäilytyskassi; Harava; Hiekkakaivuri; Hiekkamuotit; Hiekkajyrä; Hiekkakauha; Hiekkaleimasin; Hiekka-auto/ajoneuvo; Hiekka-/vesimyllylisäosa; Lapio; Siivilä; Kastelukannu; Muu
pt-PT: Peças do conjunto de brinquedos para a areia incluídas: Barco; Balde; Estojo de transporte; Molde de castelo/molde de torre; Funil; Saco de armazenamento em rede; Ancinho; Escavadora de areia; Moldes de areia; Rolo de areia; Colher de areia; Carimbo de areia; Camião/veículo de areia; Acessório de roda de areia/água (moinho); Pá/pá de bico; Peneira/crivo; Regador; Outro
ro-RO: Piese incluse în setul de jucării pentru nisip: Barcă; Găleată; Cutie de transport; Formă de castel/turn; Pâlnie; Sac de depozitare din plasă; Greblă; Excavator pentru nisip; Forme pentru nisip; Rolă pentru nisip; Căuș pentru nisip; Ștampilă pentru nisip; Camion/vehicul pentru nisip; Accesoriu roată pentru nisip/apă (moară); Lopată/lopățică; Sită; Stropitoare; Altele
de: Inbegriffene Teile des Sandspielzeug-Sets: Boot; Eimer; Tragekoffer; Burgform/Turmform; Trichter; Netz-Aufbewahrungstasche; Rechen; Sandbagger/Bagger; Sandformen; Sandroller; Sandschaufel; Sandstempel; Sandlaster/Fahrzeug; Sand-/Wasserrad-Aufsatz (Mühle); Schaufel/Spaten; Sieb; Gießkanne; Sonstige
pl: Dołączono elementy zestawu zabawek do piasku: Łódka; Wiaderko; Walizka transportowa; Foremka zamek/wieża; Lejek; Worek do przechowywania z siatki; Grabki; Koparka do piasku; Foremki do piasku; Wałek do piasku; Łopatka do nabierania piasku; Stempel do piasku; Ciężarówka/pojazd do piasku; Młynek do piasku/wody; Łopatka/szpadel; Sitko; Konewka; Inne
nl: Inbegrepen onderdelen zandspeelgoed: Boot; Emmer; Draagkoffer; Kasteelvorm/torenvorm; Trechter; Mesh-opbergtas; Hark; Zandgraafmachine; Zandvormpjes; Zandroller; Zandschep; Zandstamper; Zandwagen/voertuig; Opzetstuk zand-/waterrad (molen); Schep/spade; Zeef; Gieter; Overige
sv: Delar som ingår i sandleksakset: Båt; Hink; Bärväska; Slottsform/tornform; Tratt; Förvaringsväska i nät; Kratta; Sandgrävare/grävmaskin; Sandformar; Sandvält; Sandskopa; Sandstämpel; Sandlastbil/fordon; Sand-/vattenhjul (kvarn) tillbehör; Spade; Sil/såll; Vattenkanna; Övrigt
ko: 모래놀이 세트 구성품 포함: 보트; 양동이; 캐리 케이스; 모래성 틀/탑 틀; 퍼널; 메시 보관 가방; 갈퀴; 모래 포크레인/굴착기; 모래 틀; 모래 롤러; 모래 스쿱; 모래 스탬프; 모래 트럭/차량; 모래/물레방아(밀) 부착물; 삽/모종삽; 체/거름망; 물뿌리개; 기타
sk-SK: Kusy súpravy hračiek do piesku v cene: Lodička; Vedierko; Puzdro na prenášanie; Formička hradu/veže; Lievik; Sieťované úložné vrecko; Hrabličky; Bager/rýpadlo na piesok; Formičky do piesku; Valec na piesok; Lopatka na piesok; Pečiatka do piesku; Nákladiak/vozidlo na piesok; Nadstavec na mlynček na piesok/vodu; Lopatka/rýľ; Sitko; Krhla; Iné
en: Sand toy set pieces included: Boat; Bucket; Carry case; Castle mold/tower mold; Funnel; Mesh storage bag; Rake; Sand digger/excavator; Sand molds; Sand roller; Sand scoop; Sand stamper; Sand truck/vehicle; Sand/water wheel (mill) attachment; Shovel/Spade; Sifter/Sieve; Watering can; Other
da: Medfølgende dele i sandlegetøjssæt: Båd; Spand; Bæreetui; Sandsloteform/tårnform; Tragt; Opbevaringspose i net; Rive; Sandgraver/gravemaskine; Sandforme; Sandtromle; Sandskovl; Sandstempel; Sandlastbil/køretøj; Sand-/vandmølle (tilbehør); Skovl/spade; Si; Vandkande; Andet
zh-TW: 包含沙灘玩具組件數: 船; 水桶; 收納盒; 城堡模具 / 塔樓模具; 漏斗; 網狀收納袋; 耙子; 挖沙機 / 挖土機; 沙模; 滾沙器; 舀沙勺; 沙漏印章 / 沙地印章; 沙灘車 / 卡車; 沙/水車 (風車) 配件; 鏟子; 篩網; 澆水壺; 其他
nb: Inkluderte deler i sandlekesett: Båt; Bøtte; Bæreveske; Sandslottform / tårnform; Trakt; Nettingpose til oppbevaring; Rive; Sandgraver/gravemaskin; Sandformer; Sandrulle; Sandspade; Sandstempel; Lastebil/kjøretøy for sand; Sand-/vannhjul (mølle) tilbehør; Spade; Sikt/sil; Vannkanne; Annet
lt-LT: Į smėlio žaislų rinkinį įeinančios dalys: Valtis; Kibirelis; Nešiojimo dėklas; Pilies / bokšto formelė; Piltuvėlis; Tinklinis krepšys; Grėbliukas; Smėlio ekskavatorius; Smėlio formelės; Smėlio volas; Smėlio semtuvas; Smėlio antspaudas; Smėlio sunkvežimis / transporto priemonė; Smėlio / vandens malūno priedas; Kastuvėlis / mentelė; Sietelis; Laistytuvas; Kita
it: Pezzi del set di giocattoli di sabbia inclusi: Barca; Secchiello; Custodia per il trasporto; Formina per castello/torre; Imbuto; Borsa a rete; Rastrello; Escavatore per sabbia; Formine per la sabbia; Rullo per sabbia; Paletta per sabbia; Timbro per sabbia; Camion/Veicolo per sabbia; Accessorio mulino per sabbia/acqua; Paletta/Vanga; Setaccio; Annaffiatoio; Altro
bg-BG: Включени елементи в комплект играчки за пясък: Лодка; Кофичка; Чанта за пренасяне; Формичка за замък/кула; Фуния; Мрежеста торба за съхранение; Гребло; Багер за пясък; Формички за пясък; Валяк за пясък; Лопатка за пясък; Печат за пясък; Камион/превозно средство за пясък; Приставка колело за пясък/вода (мелница); Лопатка/права лопата; Сито; Лейка; Друго
pt-BR: Brinquedo de areia, peças incluídas no conjunto: Barco; Balde; Estojo de transporte; Molde de castelo/molde de torre; funil; Bolsa de armazenamento de malha; Ancinho; Escavadeira de areia; Moldes de areia; Rolo de areia; Concha de areia; Carimbo de areia; Caminhão/veículo de areia; Acessório de roda (moinho) de areia/água; Pá; Peneira; Regador; Outros
fr: Pièces du set de jouets pour le sable incluses: Bateau; Seau; Mallette de transport; Moule de château / Moule de tour; Entonnoir; Sac de rangement en filet; Râteau; Pelleteuse / Excavatrice à sable; Moules à sable; Rouleau à sable; Pelle à sable; Tamponneur à sable; Camion / Véhicule à sable; Accessoire moulin à sable/à eau; Pelle / Bêche; Tamis / Crible; Arrosoir; Autre
tr: Dahil olan kum oyuncağı seti parçaları: Tekne; Kova; Taşıma çantası; Kale kalıbı/kule kalıbı; Huni; Fileli saklama çantası; Tırmık; Kum kazıcı/ekskavatör; Kum kalıpları; Kum silindiri; Kum küreği; Kum damgası; Kum kamyonu/aracı; Kum/su çarkı (değirmeni) eklentisi; Kürek/bel; Elek/süzgeç; Sulama kabı; Diğer
zh-CN: 包括沙滩玩具套装部件: 船; 桶; 便携箱; 城堡模具/塔楼模具; 漏斗; 网眼收纳袋; 耙子; 挖沙机/挖掘机; 玩沙模具; 滚沙轮; 沙勺; 沙印模; 沙车/玩具车; 沙/水车（磨）附件; 铲子/锹; 筛网/滤网; 水壶; 其他
hr-HR: Uključeni dijelovi seta igračaka za pijesak: Brod; Kantica; Torbica za nošenje; Kalup za dvorac / kalup za kulu; Lijevak; Mrežasta torba za pohranu; Grablje; Bager / rovokopač za pijesak; Kalupi za pijesak; Valjak za pijesak; Lopatica za pijesak; Žig za pijesak; Kamion/vozilo za pijesak; Nastavak s kolom za pijesak/vodu (mlin); Lopata/štijača; Sito; Kantica za zalijevanje; Ostalo
ru: Состав набора для игры в песке: Лодка; Ведро; Кейс для переноски; Форма для замка/башни; Воронка; Сетчатый мешок для хранения; Грабли; Экскаватор для песка; Формочки для песка; Каток для песка; Совок для песка; Штамп для песка; Грузовик/машинка для песка; Мельница для песка/воды; Лопата/совок; Сито/решето; Лейка; Другое
es: Piezas del conjunto de juguetes para arena incluidas: Barco; Cubeta; Estuche de transporte; Molde de castillo/molde de torre; Embudo; Bolsa de malla para almacenamiento; Rastrillo; Excavadora/pala para arena; Moldes para arena; Rodillo para arena; Cuchara para arena; Sello para arena; Camión/vehículo para arena; Accesorio de rueda (molino) para arena/agua; Pala/azada; Colador/tamiz; Regadera; Otro
vi: Các chi tiết đi kèm trong bộ đồ chơi cát: Thuyền; Xô; Hộp đựng; Khuôn lâu đài/khuôn tháp; Phễu; Túi lưới; Cào; Máy đào/máy xúc cát; Khuôn cát; Trục lăn cát; Muỗng xúc cát; Con dấu in cát; Xe tải/xe chở cát; Phụ kiện bánh guồng quay cát/nước; Xẻng/thuổng; Rây/sàng; Bình tưới nước; Khác